臺灣臺北地方法院刑事判決　　　　　　　 100年度訴字第67號
公　訴　人　臺灣臺北地方法院檢察署檢察官
被　　　告　張世欽
選任辯護人　李尚澤律師
被　　　告　黃建銘
上列被告因妨害風化案件，經檢察官提起公訴（99年度偵字第60
51號），本院判決如下：
    主  文
張世欽共同意圖使女子與他人為猥褻之行為，而容留以營利，處
有期徒刑陸月，如易科罰金，以新臺幣壹仟元折算壹日。如附表
所示之物均沒收。
黃建銘共同意圖使女子與他人為猥褻之行為，而容留以營利，處
有期徒刑伍月，如易科罰金，以新臺幣壹仟元折算壹日。如附表
所示之物均沒收。
    事  實
一、張世欽為址設臺北市中山區○○○路409 號1 樓「歡樂派對
    視聽理容店」之實際負責人，黃建銘為店內總經理，亦負責
    店內事務之決策、管理。張世欽與黃建銘為爭取客源，竟共
    同基於意圖使成年女子與他人為猥褻行為而媒介、容留以營
    利之犯意聯絡，謀在上址媒介並容留中國籍成年女子張淑麗
    （店內編號58號）與不特定男客從事按摩及撫摸性器官至射
    精為止之猥褻行為（俗稱半套），並指示知情之店內職員周
    峻宇（另經臺灣臺北地方法院檢察署檢察官以99年度偵字第
    6051號為緩起訴處分確定）負責引領客人之工作，該店之計
    費方式為按摩1 節（30分鐘）代價新臺幣（下同）600 元，
    最低消費為3 節即1,800 元，另加1,000 元即可提供猥褻交
    易，「歡樂派對視聽理容店」再依按摩小姐之年資，按比例
    拆帳，以此方式營利。嗣於民國99年2 月27日凌晨1 時許，
    適有男客蔡敦道至「歡樂派對視聽理容店」消費，周峻宇為
    其說明上開消費方式後，即媒介張淑麗為蔡敦道按摩及猥褻
    服務，並由周峻宇向蔡敦道收取1,000 元之猥褻服務費，張
    淑麗進入包廂後，即脫去蔡敦道所穿內褲，按摩蔡敦道之生
    殖器，尚未射精即為警臨檢查獲。並經警方扣得現金1,000
    元、張淑麗打卡表、99年2 月26日（記載至同年月27日凌晨
    ）之工作節數日報表、工作紀錄單各1 紙
二、案經臺北市政府警察局中山分局報告臺灣臺北地方法院檢察
    署檢察官偵查起訴。
    理  由
壹、程序方面：
一、按被告以外之人於審判外之言詞或書面陳述，除法律有規定
    者外，不得作為證據，刑事訴訟法第159 條第1 項固定有明
    文。惟被告以外之人於檢察事務官、司法警察官或司法警察
    調查中所為之陳述，與審判中不符時，其先前之陳述具有較
    可信之特別情況，且為證明犯罪事實存否所必要者，得為證
    據，刑事訴訟法第159 條之2 亦有明文，此為同法第159 條
    第1 項所稱「法律有規定」，而為傳聞法則之例外。至本條
    所指「與審判中不符」，包括其陳述自身前後之不符（其前
    甚為詳細，於後則簡略，亦屬於此），及與審判中其他證據
    相齟齬，導致關於「主要事實」應為相異認定者而言。是此
    之「不符」，自係指實質不符之陳述而言，是與主要事實無
    關之僅一字一句之不符，固不論矣，即使為一部不符，然倘
    該不符者係屬可分，亦應認為僅此一部之不符，有本條之適
    用，而非可藉此擴及其先前陳述之全部範圍。查證人周峻宇
    於警詢中所為之陳述，雖屬被告以外之人於審判外之陳述，
    而為傳聞證據，然證人周峻宇既係在案發後記憶猶新情況下
    直接所作成，一般本與事實較為相近，亦較無與他人勾串之
    機會而污染其證詞之虞，且證人周峻宇99年2 月17日第1 次
    之警詢筆錄經臺灣臺北地方法院檢察署檢察事務官於99年8
    月18日勘驗結果，亦未見司法警察有何違法取供之瑕疵存在
    （見偵查卷第155 頁至第156 頁），而警詢筆錄記載中對於
    犯罪之相關事實復均已詳實記載完整，堪認證人周峻宇上開
    陳述確係出於其真意。嗣於本院審理時，復又曾傳喚證人周
    峻宇到庭作證，接受被告及其辯護人之詰問，此由觀諸卷附
    本院審判筆錄即明，已賦予被告對於證人對質詰問之機會，
    衡以刑事訴訟法159 條保障被告對質詰問權之規範意旨，證
    人周峻宇於審判外之警詢中所為證述既經被告於審理中藉由
    交互詰問加以檢驗，則其屬傳聞證據之瑕疵，應已治癒而無
    遽予排除之必要，是認上開證人於警詢中之證述，與法院審
    理中之證詞相符部分，已具備可信之特別情狀，自有證據能
    力；至其先前陳述與審判中之證述不符，亦仍容許以之作為
    彈劾其於法院審理時所為陳述之憑信性，用以爭執其先後不
    一致陳述之證明力。
二、次按「被告以外之人於審判中有下列情形之一，其於檢察事
    務官、司法警察官或司法警察調查中所為之陳述，經證明具
    有可信之特別情況，且為證明犯罪事實存否所必要者，得為
    證據: …三、滯留國外或所在不明而無法傳喚或傳喚不到者
    。…」，刑事訴訟法第159 條之3 第3 款定有明文。證人張
    淑麗為中國籍女子，業於99年3 月11日出境，有入出境資訊
    連結作業資料在卷可憑（見本院卷第47頁），其於司法警察
    調查時，係出於自由陳述其親自見聞之事，無不法取供之情
    形，足徵其在司法警察前所為之陳述具有可信之特別情況，
    且為證明犯罪事實之存否所必要，依前揭規定，得為證據。
三、又按被告以外之人於偵查中向檢察官所為之陳述，除顯有不
    可信之情況者外，得為證據，刑事訴訟法第159 條之1 第2
    項定有明文。查證人周峻宇、余文琦於偵查中既係以證人身
    分陳述，且經檢察官告以具結義務及偽證處罰後命之朗讀結
    文具結，因上開證人均係於負擔偽證罪處罰之心理下證述，
    並以具結擔保其供述真實性，復無受其他不當外力干擾情形
    ，可信性極高，本院審酌上開各該證人於偵查中具結證述之
    際，其外部附隨之環境或條件並無顯不可信之情況，是依上
    說明，渠等於偵查中所為證言，均具有證據能力，而得為證
    據。
四、再者，本案認定事實所引用之非供述證據及物證，並無證據
    證明係公務員違背法定程序所取得，亦無刑事訴訟法第159
    條之4 之顯有不可信之情況與不得作為證據之情形。本院斟
    酌本案卷內之證據並非非法取得，亦無證明力明顯過低之情
    形，且經本院於審判期日依法進行證據之調查、辯論，被告
    於訴訟上之程序權即已受保障，故前揭各該證據，均得採為
    證據，合先敘明。
貳、實體方面：
一、訊據被告張世欽對於上揭時間、地點，經營「歡樂派對視聽
    理容店」，並僱用黃建銘為店內總經理、周峻宇為職員、張
    淑麗從事按摩小姐，周峻宇媒介張淑麗為蔡敦道提供按摩服
    務之事實供認在卷（見偵查卷第150 頁、本院卷第28頁反面
    ），惟矢口否認被訴之上開妨害風化犯行，辯稱：伊為「歡
    樂派對視聽理容店」之實際負責人，該店是純粹替客人按摩
    ，沒有做色情，伊僱用周峻宇、張淑麗時即有與其等簽立切
    結書及約訂書，約定如有色情交易或有聚賭吸毒、發生不正
    常之男女關係等不良行為，應由周峻宇、張淑麗自行負責，
    與店方無關，故周峻宇媒介張淑麗在包廂內與客人為猥褻交
    易，是其2 人之個人行為，伊並不知情，也沒有同意云云。
    被告黃建銘對於其為「歡樂派對視聽理容店」之店內總經理
    ，負責店內事務之決策、管理之事實供認在卷（見偵查卷第
    123 頁、本院卷第29頁），惟矢口否認有被訴之上開妨害風
    化犯行，辯稱：伊係99年2 月初才至「歡樂派對視聽理容店
    」擔任總經理職務，張世欽有特別交代伊違法的事情不能做
    ，被查獲當天伊正在店裡的辦公室內睡覺，張淑麗在包廂內
    欲與客人為半套猥褻服務，是張淑麗個人行為，伊並不知情
    ，而周峻宇在店裡已有過此種不良紀錄，伊有口頭告知其不
    能再犯，並報告老闆，但周峻宇仍屢勸不聽，本件是周峻宇
    第3 次再犯云云。經查：
（一）本案為警查獲之「歡樂派對視聽理容店」係由張世欽擔任
      實際負責人，黃建銘為店內總經理，由月薪35,000元之職
      員周峻宇負責在現場安排小姐進入包廂為客人服務，並在
      上址僱用張淑麗為按摩小姐，計費方式為為按摩1 節（30
      分鐘）代價600 元，最低消費為3 節即1,800 元，「歡樂
      派對視聽理容店」再依按摩小姐之年資，按比例拆帳，99
      年2 月27日凌晨1 時許為警查獲時，張淑麗正與客人蔡敦
      道從事猥褻服務等情，為被告2 人所自承，並經證人周峻
      宇、張淑麗、余文琦、蔡敦道分別證述屬實（見偵查卷第
      13頁至第17頁、第117 頁至第127 頁、第166 頁至第173
      頁、第176 頁至第177 頁、第21頁至第25頁、第18頁至第
      20頁、第120 頁至第127 頁、第26頁至第31頁、第141 頁
      至第144 頁），復有員工打卡資料、店內日報表、工作記
      錄表、99年2 月28日開會通知、現場照片15張在卷可憑（
      見偵查卷第57頁至第61頁、第63頁、本院卷第32頁至第40
      頁），故此部分之事實，堪予認定。
（二）被告2 人雖以前詞置辯，惟查，前揭事實業據證人張淑麗
      於警詢時證稱：伊自99年1 月21日起擔任「歡樂派對視聽
      理容店」之美容師，編號為58號，工作內容為幫客人做臉
      、身體按摩，自99年2 月10日起開始從事半套猥褻服務之
      工作，每次做半套猥褻服務之收費為1,000 元，由周峻宇
      向客人收取後，再分予伊800 元，周峻宇則可分得200 元
      ；99年2 月27日凌晨警方執行時，伊正在1 樓B12 包廂內
      用手撫摸客人蔡敦道的生殖器，此次交易係由周峻宇詢問
      客人蔡敦道是否需要半套猥褻服務後，周峻宇再跟伊說，
      並引領蔡敦道及伊進入B12 包廂等語（見偵查卷第21頁至
      第25頁）。另證人蔡敦道於警詢、偵查時亦證稱：99年2
      月27日警察查獲「歡樂派對視聽理容店」時，伊正在該店
      之B12 包廂內由女服務生幫伊撫摸性器官，該次消費係由
      伊主動問周峻宇是否有從事半套性交易行為之特別服務，
      周峻宇說他會幫伊安排，就由周峻宇先為伊解釋半套猥褻
      服務之內容，並向伊收取1,000 元後，為伊安排女服務生
      ，及引領伊進入包廂等語（見偵查卷第26頁至第29頁、第
      30 頁 、第141 頁至第142 頁）。雖證人張淑麗已於99年
      3 月11日出境，有入出境資訊連結作業系統1 紙在卷足參
      （見本院卷第17頁），本院已無從再次傳喚其到庭作證，
      惟其所證與男客蔡敦道所證之交易過程、對價及引領人等
      情節均互核相符，復無證據證明其前開所證有何不可採信
      之處，其前開所證，應堪採信。據此應可認99年2 月27日
      凌晨，係由周峻宇安排張淑麗至「歡樂派對視聽理容店」
      B12 包廂內為蔡敦道提供半套性交易之猥褻服務無訛。
（三）又證人周峻宇於警詢及偵查時證稱：伊在「歡樂派對視聽
      理容店」是負責管理美容師作息、幫忙接待客戶、人事應
      徵及總務等雜務，係受僱於張世欽，月薪35,000元，公司
      第一決策指揮權是張世欽，張世欽若出國或不在店內時，
      就由黃建銘主導，張世欽、黃建銘2 人有在店內討論為了
      業績，不讓客人流失，如果客人有需求時，要全力配合，
      並安排作風大膽可以配合客人需求從事半套性交易的美容
      師為客人服務，討論完後由黃建銘向伊宣布，而且大部分
      的客人都是張世欽及黃建銘先打點好後，要伊將客人帶進
      包廂，查獲當天的客人蔡敦道進店時，有要求要open一點
      的小姐，並問伊小姐可以碰的尺度有那些，伊就為其安排
      58號小姐，而所謂open互動可以摸的小姐就是指小姐本身
      作風大膽，願意讓客人就像男女朋友之間的互動，包含可
      以親可以摸，店裡編號58號的美容師作風較大膽，可配合
      客人的需求，伊會帶客人作半套性交易都是聽張世欽及黃
      建銘的指示，如果他們說店內不能從事半套性交易，打死
      伊伊也不敢自作主張，這個事情並不是伊貪圖小利而擅自
      決定等語詳確（見偵查卷第155 頁至第156 頁、第16頁、
      第169 頁），衡情其為「歡樂派對視聽理容店」所僱用之
      員工，復又與被告2 人並無夙怨，且其前開不利於被告2
      人之證述內容，同時亦涉及自己涉犯刑法第231 條第1項
      罪部分，倘非被告2 人確有要求為了業績得配合客人從事
      半套性交易之猥褻服務，衡情其當無甘冒陷自己入罪而無
      故設詞誣陷被告2 人之動機及必要，其所證上開各情，可
      信度極高。
（四）被告張世欽、黃建銘雖均辯稱：渠等有要求員工不可提供
      猥褻服務，本件查獲係周峻宇及小姐個人行為，與渠等無
      關云云。惟查被告張世欽於偵查及本院審理時已供承：伊
      是「歡樂派對視聽理容店」的股東及實際負責人，店內日
      報表由伊負責查看，大約2 至3 日伊會到店裡巡視衛生及
      經營，而理容店實際決定業務的人是總經理黃建銘，而黃
      建銘係由伊應徵的，當初店內裝潢係由伊監工等語（見偵
      查卷第150 頁至第151 頁、本院卷第29頁）；被告黃建銘
      於本院審理時亦供承：伊係擔任總經理，負責人事調度等
      工作等語明確（見本院卷第29頁），證人余文琦即「歡樂
      派對視聽理容店」會計於警詢、偵查時證稱：伊係受僱於
      張世欽，由張世欽給付伊每月33,000元之薪資，黃建銘是
      總經理，負責安排開會、管理及公司的事情等語（見偵查
      卷第18頁反面、第121 頁），再觀諸卷附之「歡樂派對視
      聽理容店」開會通知書所示，董事長為張世欽，要求所有
      美容師出席會議，與會人員應備「筆及筆記本，並事先將
      要反應的問題、意見及建議等記錄下來，當天開會時踴躍
      提出」（見偵查卷第63頁），可認被告張世欽並非僅係單
      純出資，而完全未參與該店之營運，且其尚需負責該店之
      盈虧、員工之開會，對於該店之經營模式、收費方式自亦
      均有相當明瞭甚明，而被告黃建銘乃負責店內之人事調度
      ，負責管理相關人員及公司事務之人，須對張世欽負責，
      渠等既為該理容店之實際負責人及現場管理者，衡情豈會
      對周峻宇、張淑麗從事猥褻服務之事毫不知情，應可認其
      等為維持「歡樂派對視聽理容店」之業績及營業收入，確
      有指示周峻宇得配合客人安排張淑麗提供客人半套性交易
      之猥褻服務。又被告黃建銘於本院準備程序時既辯稱：周
      峻宇先前在店裡已有過此種不良紀錄，伊有口頭告知不能
      再犯，亦有報告張世欽，這次是他第3 次再犯云云（見本
      院卷第28頁反面至第29頁），則若被告2 人確有三申五令
      店內職員及小姐不得與客人發生猥褻行為，並關注包廂內
      小姐提供服務之情形，為何證人周峻宇於先前被查獲有媒
      介猥褻服務後並未遭解職，反繼續在該店工作至本件為警
      查獲，益見證人周峻宇及張淑麗提供半套之猥褻服務，係
      經被告2 人之同意。
（五）復觀諸上開「歡樂派對視聽理容店」，提供客人作按摩之
      包廂，分為A 區及B 區，以鐵捲門作為區隔，可由櫃檯左
      側控制鐵捲門開關，櫃檯並裝設有可與各包廂連線之電腦
      ，每間包廂均係獨立的木板隔間，設有門鎖，但未上鎖，
      且離地約40至50公分之門板設有長型小孔，而包廂內除陳
      設1 張可傾倒之按摩椅、供按摩師坐之小板凳外，別無其
      他陳設及任何按摩設施，業經本件查獲員警王文淵於本院
      審理時證述明確（見本院卷第62頁至第65頁），並有現場
      照片15張在卷可查（見本院卷第33頁至第40頁），且為被
      告2 人所承認。又證人周峻宇於偵查時亦證稱：包廂不能
      鎖，可從長型小孔中看到包廂裡面之情況等語（見偵查卷
      第118 頁），證人余文琦於偵查時證稱：包廂不能上鎖，
      打開門或從門下的玻璃可以看到裡面，櫃檯電腦鍵盤設有
      「77」之標示，表示客滿、「安」之標示，表示安靜、「
      檢」之標示，表示警察來臨檢等語（見偵查卷第121 頁）
      ，並有現場電腦照片1 張在卷足參（見偵查卷第68頁），
      可認該店之包廂雖設有門鎖，惟並未上鎖，任何人皆可自
      由進出，或從門板下方所設之玻璃長型小孔查看包廂內之
      情形，衡情苟被告2 人未允許且不知張淑麗在包廂內提供
      男客半套之猥褻服務，則在該包廂處於任何人可隨時進入
      之情況下，張淑麗、周峻宇又豈敢甘冒遭解僱之風險違背
      被告2 人而執意提供男客半套猥褻服務。又若非為掩飾猥
      褻交易之犯行，何以該按摩店需將包廂以可由櫃檯控制開
      關之鐵捲門分隔為A 、B 兩區？並設有可連線至每個包廂
      中，用以示警之電腦？況被告張世欽亦坦認「歡樂派對視
      聽理容店」之裝潢係由伊監工等語（見偵查卷第151 頁）
      ，被告張世欽對「歡樂派對視聽理容店」之所有設施自應
      瞭若指掌，在在足見上開設備均係掩飾猥褻交易之犯行至
      明。另以服務小姐張淑麗並無按摩之相關證照，該店之消
      費方式為按摩30分鐘即需收費600 元，最低消費為1,800
      元，亦較一般按摩行情高出甚多，若該店內無暗藏春色、
      提供性交易之服務，男客豈有可能花費較一般按摩店高出
      甚多之代價至該服務小姐無按摩專業技能之店內消費。又
      被告係至100 年2 月18日本院審理時始提出周峻宇之切結
      書、張淑麗之約訂書，並非於99年2 月27日為警查獲時即
      提出交予警員，而周峻宇之切結書係為警查獲本件後之99
      年3 月間始要求周峻宇簽立，周峻宇並依「歡樂派對視聽
      理容店」之常務董事要求將切結書簽立之日期倒填至其到
      職日乙節，亦經證人周峻宇於本院審理時證述屬實（見本
      院卷第66頁反面），是被告張世欽所提出之切結書及約訂
      書，尚不足為其有利之認定。綜上，被告2 人前揭各辯，
      均洵難採信。
（六）至證人周峻宇雖於99年2 月27日偵查時，以被告之身分陳
      稱：當時客人只有要求要找互動良好的小姐，並給伊1,00
      0 元小費，伊知道58號小姐比較大方，所以就介紹58號小
      姐給客人，並未跟客人說「可以撫摸生殖器，直到射精為
      止的服務」云云（見偵查卷第117 頁至第118 頁），於99
      年10月21 日 偵查時證稱：半套性交易這個字眼不是伊講
      的，客人也沒有這樣講云云（見偵查卷第172 頁），於本
      院審理時證稱：伊只有說互動比較好，意思是指可以抱一
      下、親一下，遇到客人要求尺度大一點的按摩師時，伊會
      問客人是要怎樣的服務，如果要更進一步，要問美容師云
      云（見本院卷第65頁反面）。然查，周峻宇媒介張淑麗及
      蔡敦道從事半套性交易之猥褻行為之方式、消費方式、時
      間及費用等細節，業經證人張淑麗及蔡敦道證述詳確，且
      互核一致，並為證人周峻宇於99年2 月27日之2 次警詢所
      自承，當係基於事實所為之陳述，而證人蔡敦道僅係該理
      容店之顧客，蔡敦道及張淑麗與周峻宇應無任何怨隙，實
      無虛編事實誣陷周峻宇，證人周峻宇於偵查及本院審理時
      翻異前詞，應係刻意事後迴護被告2 人之詞，與事實不符
      ，不足採信，應以其2 次警詢時之供述及99年10月21 日
      偵查時之證述情節較為可採。
（七）綜上各事證，足認被告2 人確有共同基於意圖使成年女子
      張淑麗與他人為猥褻行為而媒介、容留之犯意聯絡及行為
      分擔，並收取費用以營利甚明。被告等前述所辯，要係事
      後卸責之詞，不足採信。本案事證明確，被告2 人犯行，
      洵堪認定，自應依法論科。
二、核被告2 人所為，均係犯刑法第231 條第1 項前段之意圖使
    女子與他人為猥褻之行為，而容留以營利罪。又被告2 人意
    圖使女子與他人為猥褻之行為，而媒介後容留女子與男客為
    猥褻行為，該媒介之低度行為，應為容留之高度行為所吸收
    ，不另論罪。被告2 人及周峻宇就上揭犯行，具有犯意聯絡
    及行為分擔，應論以共同正犯。爰審酌被告張世欽有偽造文
    書等案件之前科紀錄，被告黃建銘有詐欺案件之前科紀錄（
    均不構成累犯），渠等之素行不佳，此有臺灣高等法院被告
    前案紀錄表在卷可憑（見本院卷第4 頁至第12頁），渠等為
    貪圖利益媒介、容留女子與他人為猥褻行為以營利，敗壞社
    會善良風俗，被告張世欽為實際負責人，被告黃建銘為總經
    理，併其等之犯罪動機、目的、手段、所生危害，及犯後飾
    詞否認犯行等一切情狀，分別量處如主文所示之刑，併均諭
    知易科罰金之折算標準，以資懲儆。
三、扣案之現金1,000 元為被告等人因本件犯罪所得之物，扣案
    之張淑麗打卡表、99年2 月26日（記載至同年月27日凌晨）
    之工作節數日報表、工作紀錄單各1 紙，均係被告2 人供本
    案犯罪所用之物，且屬經營「歡樂派對視聽理容店」之張世
    欽所有，業經被告2 人供明在卷，爰依刑法第38條第1 項第
    3 款、第2 款規定均宣告沒收。
四、至公訴意旨另認：被告2 人亦有容留及媒介真實姓名年籍不
    詳編號168 號之成年女子與不特定男客從事猥褻行為等情，
    惟按犯罪事實應依證據認定之，無證據不得認定犯罪事實；
    不能證明被告犯罪者，應諭知無罪之判決，刑事訴訟法第15
    4 條第2 項、第301 條第1 項分別定有明文。又按事實之認
    定，應憑證據，如未能發現相當證據，或證據不足以證明，
    自不能以推測或擬制之方法，以為裁判基礎；且認定犯罪事
    實所憑之證據，雖不以直接證據為限，間接證據亦包括在內
    ；然而無論直接或間接證據，其為訴訟上之證明，須於通常
    一般之人均不致有所懷疑，而得確信其為真實之程度者，始
    得據為有罪之認定，倘其證明尚未達到此一程度，而有合理
    之懷疑存在時，即無從為有罪之認定，最高法院分別著有40
    年臺上字第86號、76年臺上字第4986號判例意旨可稽。本件
    公訴人認被告2 人涉有上開罪嫌，無非以證人周峻宇於警詢
    時之供訴為其論據，此外即無其他事證可相佐證，惟證人周
    峻宇亦證稱：伊知道編號58及168 號的小姐互動比較好，但
    編號168 號之女子當時已經沒有來公司了，在休長假中，應
    該不會再來上班，伊亦不清楚她的年籍資料及聯絡電話等語
    （見偵查卷第14頁、第156 頁、第171 頁），則編號168 之
    女子於本件查獲當時既已未在「歡樂派對視聽理容店」工作
    ，且亦無其真實年籍資料可供調查，自難單以證人周峻宇1
    人之證述，即認被告2 人確有媒介編號168 之成年女子與他
    人為猥褻行為營利之犯行，此外，復查無其他積極證據，足
    資證明被告2 人確有此部分犯罪，此部分之犯罪顯無法證明
    ，基於罪疑有利被告之原則，本應為被告2 人無罪之諭知，
    惟此部分若構成犯罪，與前揭被告2 人業經論罪科刑部分，
    有裁判上之一罪關係，爰不另為無罪之諭知，附此敘明。
據上論斷，應依刑事訴訟法第299 條第1 項前段，刑法第28條、
第231 條第1 項前段、第41條第1 項前段、第38條第1 項第2 款
、第3 款，刑法施行法第1 條之1 條第1 項、第2 項但書，判決
如主文。
本案經檢察官呂朝章到庭執行職務。
中    華    民    國    100   年    3     月    31    日
                  刑事第十六庭審判長    法  官  吳俊龍
                                        法  官  陳蒨儀
                                        法  官  葉藍鸚
以上正本證明與原本無異。
如不服本判決應於收受送達後10日內向本院提出上訴書狀，並應
敘述具體理由；其未敘述上訴理由者，應於上訴期間屆滿後20日
內向本院補提理由書（均須按他造當事人之人數附繕本）「切勿
逕送上級法院」。
                                        書記官  黃芝凌
中    華    民    國    100   年    3     月    31    日
附表：
一、新臺幣1,000 元。
二、張淑麗打卡表1 張。
三、99年2 月26日（記載至同年月27日凌晨）之工作節數日報表
    、工作紀錄單各1 紙。
附錄本案論罪科刑法條全文：
中華民國刑法第231條
（圖利使人為性交或猥褻罪）
意圖使男女與他人為性交或猥褻之行為，而引誘、容留或媒介以
營利者，處5 年以下有期徒刑，得併科10萬元以下罰金。以詐術
犯之者，亦同。公務員包庇他人犯前項之罪者，依前項之規定加
重其刑至二分之一。